臺灣苗栗地方法院民事裁定
110年度抗字第21號
抗  告  人  林萬謙  

相  對  人  楊煜棋  
上列當事人間聲請拍賣抵押物事件，抗告人對於110年8月23日本
院民事庭司法事務官所為110年度司拍字第62號裁定（下稱原裁
定），提起抗告，本院裁定如下:
    主  文
抗告駁回。
抗告程序費用新臺幣（下同）1,000元由抗告人負擔。 
    理  由
一、抵押權人於債權已屆清償期而未受清償者，得聲請法院拍賣
    抵押物，就其賣得價金而受清償，民法第873條定有明文。
    而聲請拍賣抵押物屬非訟事件，法院祇須就抵押權人提出之
    文件為形式上審查，如認其抵押權已依法登記，並有抵押權
    登記擔保範圍之債權存在，且債權已屆清償期而未受清償，
    即應為准許拍賣抵押物之裁定；至於法院所為准許與否之裁
    定，無確定實體法上法律關係存否之效力，債務人或抵押人
    對抵押債權及抵押權之存否如有爭執，應另循訴訟途徑以謀
    解決（最高法院51年台抗字第269號、94年度台抗字第927號
    裁定意旨參照）。
二、抗告意旨略以：抗告人所有如附表所示之不動產（下稱系爭
    不動產）均交付案外人林展震，換言之，抗告人只針對林展
    震，且均一直繳納利息，直至110年7月23日，此有繳款證明
    可稽，抗告人並不認識相對人，只好將260萬元提存本院，
    但因提存法院應為管轄法院而遭駁回，抗告人只好作罷。原
    裁定竟臆測相對人與抗告人早已認識而准予相對人拍賣抵押
    物，應以林展震為相對人才適法，況抗告人已如期繳息。並
    聲明：原裁定廢棄。
三、經查，相對人依民法第873條規定聲請拍賣系爭抵押物，業
    據其提出與所述相符之系爭不動產登記謄本、他項權利證明
    書、抵押權設定契約書、本票、借據等為證，依其所提出之
    上開證據為形式審查，堪認相對人之抵押權確已依法登記，
    並有抵押權登記擔保範圍之債權存在，且債權已屆清償期而
    未受償，是原裁定經形式上審查後予以准許，於法並無不合
    。抗告人雖以上開情詞置辯，惟其所稱縱或屬實，仍屬實體
    爭執，非得由抗告程序處理，依首開說明，抗告人應另行提
    起訴訟以資救濟，不得於抗告程序加以爭執，並據為廢棄拍
    賣抵押物裁定之理由。從而，抗告人提起抗告，請求廢棄原
    裁定，為無理由，應予駁回。
四、據上論結，本件抗告為無理由，依非訟事件法第21條第2項
    、第24條第1項、第46條、民事訴訟法第495條之1第1 項、
    第449條第1項、第95條、第78條，裁定如主文。
中　　華　　民　　國　　110 　年　　9　　月　　30 　　日
                  民事第二庭    法　官　王筆毅
以上正本係照原本作成。
本裁定僅得以適用法規顯有錯誤為理由提起再抗告；如提起再抗
告，應於收受送達後10日內委任律師為代理人向本院提出再抗告
狀（須按他造人數附具繕本），並繳納再抗告費新臺幣1,000元
。 
                        書記官　劉家蕙
中　　華　　民　　國　　110 　年　　9　　月　　30 　　日
附表：
編　號 　　　土　　　地　　　坐　　　落     面   　積　（平方公尺） 權利範圍  縣　市 鄉鎮市區 　段 小段   地號   1 苗栗縣  頭份市 興隆段 興隆小段  719-2    7   全部 2 苗栗縣  頭份市 興隆段 興隆小段  719-4    1063   全部 

編　 　 號 　  建號 　　　　　　　　基地坐落 　　　　　　　　建物門牌 主要用途  主要建材  房屋層數 建物面積（平方公尺）  權利　　　  範 圍        樓層面積　  　  　　合    計 附屬建物主要建築材料及用途  1 1049 興隆段興隆小段719-4地號 苗栗縣○○市○○里00鄰○○路000 巷000號 農業設施(溫室)、鋼鐵造無牆、1層 一層：109.27合計：109.27  全部